臺灣苗栗地方法院刑事判決　　　　　　　100年度訴字第597號
公　訴　人　臺灣苗栗地方法院檢察署檢察官
被　　　告　林達倫
　　　　　　　（另案於法務部矯正署臺中監獄苗栗分監執行）
指定辯護人　本院公設辯護人　蔡文亮
上列被告因違反毒品危害防制條例案件，經檢察官提起公訴（
100 年度偵字第3327號），本院判決如下：
    主  文
林達倫犯如附表所示各罪，均累犯，各處如同附表宣告刑欄所示
之刑（含主刑與從刑）。應執行有期徒刑柒年。未扣案之販賣第
二級毒品所得新臺幣壹萬零伍佰元沒收，如全部或一部不能沒收
時，以其財產抵償之；未扣案之不詳廠牌行動電話壹具（含0000
000000門號SIM 卡壹張）沒收，如全部或一部不能沒收時，追徵
其價額。
    事  實
一、林達倫曾因違反毒品危害防制條例案件，經本院苗栗簡易庭
    以98年度苗簡字第931 號判決處有期徒刑3 月確定，於民國
    99年10月6 日易科罰金執行完畢（構成累犯）。詎明知安非
    他命係毒品危害防制條例列管之第二級毒品，竟仍基於販賣
    之犯意，於附表所示之時間、地點，將第二級毒品安非他命
    ，以同附表所示之價格，分別販賣予如同附表所示之柯博文
    、耿麒翔、陳佐邦、楊智權、楊舜德等人。嗣經警依法對林
    達倫持用之0000000000號、0000000000門號行動電話實施通
    訊監察後，循線查獲上情。
二、案經苗栗縣警察局通霄分局報告臺灣苗栗地方法院檢察署檢
    察官偵查後提起公訴。
    理  由
壹、證據能力部分：
一、按刑事訴訟法第159 條之5 第1 項規定，「被告以外之人於
    審判外之陳述，雖不符前四條之規定，而經當事人於審判程
    序同意作為證據，法院審酌該言詞陳述或書面陳述作成時之
    情況，認為適當者，亦得為證據。」查本案被告以外之人，
    即證人柯博文、耿麒翔、陳佐邦、楊智權、楊舜德於審判外
    之言詞或書面陳述，業據檢察官、被告林達倫及辯護人於本
    院準備程序中一致同意作為證據，且於本院審理中對於證據
    能力均不爭執，經審酌上開證人陳述作成時之情況，尚無違
    法或證明力明顯過低之瑕疵，與本案待證事實復具有相當關
    連性，亦認為適當，依首揭法文規定，自均得作為證據。至
    本院以下所引認定犯罪事實之證據，檢察官、被告、辯護人
    於本院審理中均未對證據能力有所爭執，並表示沒有意見，
    依首揭說明，本院自毋庸再一一細究該等傳聞證據是否合於
    同法第159 條之1 至之4 等規定，而均得採為認定犯罪事實
    之證據。
二、被告之自白非出於強暴、脅迫、利誘、詐欺、疲勞訊問、違
    法羈押或其他不正之方法，且與事實相符者，得為證據，刑
    事訴訟法第156 條第1 項定有明文。本件被告林達倫及辯護
    人於準備程序、審判期日對於檢察官所舉被告於警詢、偵查
    中之訊問筆錄等證據能力均不爭執，且未抗辯其自白非出於
    任意性，亦查無明顯事證足認檢察官及警察機關於製作上開
    筆錄時，有違法取供之情事，應認該被告上開於審判外之自
    白具有任意性，亦有證據能力。
貳、實體部分：
一、被告林達倫所犯如附表所載之犯罪事實，業據被告於警詢（
    他卷(三)第73至82頁）、偵查中（他卷(三)第87至88頁；偵卷第
    128 至130 頁），及本院準備程序「問：對於檢察官起訴之
    犯罪事實有何意見？答：我承認檢察官所起訴之犯罪事實。
    問：請陳述關於本件之答辯要旨。答：沒有意見。問：知道
    認罪的意思代表檢察官起訴書附表所載的七次販賣安非他命
    都是事實？答：是（本院卷第19頁）。問：偵查中有說你的
    毒品來源都是跟前案的潘進來買的？答：對。問：之前那個
    案件結束最後一次販賣是99年6 月，這次被起訴的販賣時間
    是100 年2 月開始？答：有留下來在家裡。問：這次販賣的
    毒品來源？答：就是之前跟潘進來留下來沒有吸食掉的，之
    前買一兩，後來我7 月1 日有進去服刑，出來的時候是10月
    6 日才把剩下的拿出來（本院卷第20頁至21頁）、審理時「
    問：對檢察官起訴的都承認犯罪？對。問：檢察官起訴書所
    記載的都是你整個販毒的相關經過？答：對。問：你於起訴
    書附表所載的柯博文等人，販賣安非他命給他們的時候，都
    是一手交錢一手交貨？答：是。問：沒有賒欠？答：沒有。
    問：賣安非他命給他們所得的價金，詳細金額像起訴書附表
    所寫的都是當場拿到這些現金？答：是（本院卷第44至45頁
    ）」，均坦承不諱。
二、經查，被告上揭自白供述核與證人柯博文（他卷(三)第61至64
    頁、第68至71頁）、耿麒翔（他卷(三)第2 至6 頁、第12至15
    頁）、陳佐邦（他卷(三)第17至24頁、第30至33頁）、楊智權
    （他卷(三)第50至55頁、第56至58頁）、楊舜德（他卷(三)第35
    至39頁、第45至48頁）等人，於警詢及偵查中所證述之情節
    大致相符。此外，復有通訊監察譯文（偵卷第20至50頁反面
    ）、通聯調閱查詢單（偵卷第51、52、59、66、77、88、99
    頁）、指認犯罪嫌疑紀錄表（偵卷第60、67、78、89、100
    頁之正反面）、本院搜索票、苗栗縣警察局通霄分局搜索扣
    押筆錄（偵卷第68至71頁、第79至81頁、第90至93頁）、本
    院核發對0000000000、0000000000門號電話之通訊監察書（
    偵卷第105 至109 頁反面）、苗栗縣警察局通霄分局毒品犯
    罪嫌疑人尿液採驗作業管制紀錄（偵卷第111 頁）、中山醫
    學大學附設醫院檢驗科藥物檢測中心於100 年6 月9 日出具
    之陳佐邦、耿麒翔、楊舜德、楊智權、柯博文等人之尿液檢
    驗報告（偵卷第112 至116 頁），在卷可資佐證。
三、綜上證據，足認被告之自白與檢察官起訴之犯罪事實相符。
    又被告亦坦承販賣1 千元安非他命，約可獲利2-3 百元之價
    差「問：你買進毒品及賣出毒品的差價？答：賣一千可以賺
    約兩、三百元（本院卷第22頁）」，足認被告確有販賣安非
    他命牟利之事實，犯行明確，堪予認定，自應依法論科。
四、論罪科刑部分：
  (一)核被告林達倫就附表所示各次所為，均係犯毒品危害防制條
    例第4 條第2 項之販賣第二級毒品罪。被告販賣安非他命前
    ，持有之低度行為，為販賣之高度行為所吸收，均不另論罪
    。惟被告所犯如附表所示各次販賣行為，犯意各別，行為互
    殊，係數行為，均應分論併罰。
  (二)被告有首揭犯罪事實欄所載有期徒刑科刑並執行完畢之紀錄
    ，有臺灣高等法院被告前案紀錄表（本院卷第4 至第9 頁）
    在卷可按。本案被告所犯如附表所示各罪，均係於上開有期
    徒刑執行完畢後，五年內故意再犯有期徒刑以上之罪，均構
    成累犯，應依刑法第47條第1 項之規定，分別加重其刑。
  (三)犯第4 條至第8 條之罪，供出毒品來源，因而查獲其他正犯
    或共犯者，減輕或免除其刑。犯第4 條至第8 條之罪於偵查
    及審判中均自白者，減輕其刑，毒品危害防制條例第17條第
    1 項、第2 項定有明文。本件被告林達倫就其所犯販賣第二
    級毒品罪各罪，於偵查中及本院審理中均有自白，並供出毒
    品來源，因而查獲被告潘進來販賣第二級毒品安非他命，業
    經本院99年度訴字第957 號判決確認在案，有該案判決書附
    卷可按（本院卷第29至34頁），復有本案偵查訊問筆錄、審
    判筆錄在卷可稽，自應依上開規定，遞予減輕其刑，並先加
    後減之。
  (四)爰審酌被告販賣毒品安非他命不惟殘害他人身體健康，造成
    社會毒品氾濫問題，嚴重危害國民身心健康，且於前案99年
    11月26日經檢察官以販賣第二級毒品罪偵查終結提起公訴後
    ，仍未知悛悔，再犯本件附表所示各罪。惟念其販賣毒品之
    對象僅有5 人，販賣次數亦僅有7 次，總計金額不過新臺幣
    （下同）10,500元，利潤有限，犯行仍較一般大盤販毒者之
    情節為輕。再兼衡被告各次販賣毒品之數量、因犯罪所獲得
    之利益、生活狀況、智識程度、犯罪動機、目的、手段及犯
    後態度良好等一切情狀，分別量處如附表宣告刑欄所示之刑
    ，並定其應執行之刑如主文所示。
五、沒收部分：
  (一)犯第4 條至第9 條、第12條、第13條或第14條第1 項、第2
    項之罪者，其供犯罪所用或因犯罪所得之財物，均沒收之，
    如全部或一部不能沒收時，追徵其價額或以其財產抵償之。
    毒品危害防制條例第19條第1 項定有明文。
  (二)本件被告林達倫販賣毒品所得總計10,500元，並未扣案，自
    應依上開規定，宣告沒收，如全部或一部不能沒收時，以其
    財產抵償之。未扣案之不詳廠牌行動電話1 具（含00000000
    00門號SIM 卡1 張）係被告所有，供本件販賣毒品使用之工
    具，業據被告供承在卷（本院卷第21頁），亦應上開規定沒
    收，如全部或一部不能沒收時，追徵其價額。
  (三)被告販賣毒品所使用之未扣案不詳廠牌行動電話1 具（含00
    00000000門號SIM 卡1 張），申請人為林達祥，被告於本院
    準備程序時陳稱該門號及手機均非其所有（見本院卷第20頁
    ）。是上開行動電話及SIM 卡既均非被告所有之物，自不得
    予以宣告沒收，併此敘明。
據上論斷，應依刑事訴訟法第299 條第1 項前段，毒品危害防制
條例第4 條第2 項、第17條第1 項、第2 項、第19條第1 項，刑
法第11條、第47條第1項、第51條第5 款，判決如主文。
本案經檢察官盧美如到庭執行職務。
中    華    民    國  100     年    11    月    3     日
                  刑事第三庭  審判長法  官  魏宏安
                                    法  官  江振源
                                    法  官  陳文貴
以上正本證明與原本無異。
如不服本判決應於收受判決後10日內向本院提出上訴書狀，並應
應敘述具體理由。其未敘述上訴理由者，應於上訴期間屆滿後20
日內向本院補提理由書(均須按他造當事人之人數附繕本)「切勿
逕送上級法院」。
                                    書記官  陳玲君
中    華    民    國  100     年    11    月    3     日
【林達倫販賣安非他命之附表】：
┌─┬───┬──────┬──────┬─────────┬────────────────┐
│編│販  賣│販賣毒品時間│販賣毒品地點│販賣數量及犯罪所得│          罪名暨宣告刑          │
│號│對  象│            │            │   （新台幣）     │        （含主刑、從刑）        │
├─┼───┼──────┼──────┼─────────┼────────────────┤
│1 │柯博文│100 年2 月16│林達倫位於苗│使用0000000000門號│林達倫販賣第二級毒品，累犯，處有│
│  │      │日19時30分許│栗縣苑裡鎮房│行動電話為連絡工具│期徒刑貳年貳月。未扣案之販賣第二│
│  │      │            │裡里13鄰北房│，以1,000 元之價格│級毒品所得新臺幣壹仟元沒收，如全│
│  │      │            │8 之4 號住處│，販賣安非他命1 小│部或一部不能沒收時，以其財產抵償│
│  │      │            │外          │包（約0.3 公克）。│之。                            │
├─┼───┼──────┼──────┼─────────┼────────────────┤
│2 │耿麒翔│100 年2 月7 │苗栗縣通霄鎮│使用0000000000門號│林達倫販賣第二級毒品，累犯，處有│
│  │      │日零時許    │旗山橋旁    │行動電話為連絡工具│期徒刑貳年陸月。未扣案之販賣第二│
│  │      │            │            │，以2,000 元之價格│級毒品所得新臺幣貳仟元沒收，如全│
│  │      │            │            │，販賣安非他命1 小│部或一部不能沒收時，以其財產抵償│
│  │      │            │            │包（約0.5 公克）。│之；未扣案之不詳廠牌行動電話壹具│
│  │      │            │            │                  │（含0000000000門號SIM 卡壹張）沒│
│  │      │            │            │                  │收，如全部或一部不能沒收時，追徵│
│  │      │            │            │                  │其價額。                        │
├─┼───┼──────┼──────┼─────────┼────────────────┤
│3 │陳佐邦│100 年1 月31│林達倫位於苗│使用0000000000門號│林達倫販賣第二級毒品，累犯，處有│
│  │      │日08時20分許│栗縣苑裡鎮房│行動電話為連絡工具│期徒刑貳年。未扣案之販賣第二級毒│
│  │      │            │裡里13鄰北房│，以500 元之價格，│品所得新臺幣伍佰元沒收，如全部或│
│  │      │            │8之4號住處  │販賣安非他命1 小包│一部不能沒收時，以其財產抵償之；│
│  │      │            │            │（約0.1 公克）。  │未扣案之不詳廠牌行動電話壹具（含│
│  │      │            │            │                  │0000000000門號SIM 卡壹張）沒收，│
│  │      │            │            │                  │如全部或一部不能沒收時，追徵其價│
│  │      │            │            │                  │額。                            │
├─┼───┼──────┼──────┼─────────┼────────────────┤
│4 │楊智權│100 年2 月2 │苗栗縣苑裡鎮│使用0000000000門號│林達倫販賣第二級毒品，累犯，處有│
│  │      │日22時43分許│台一線舊華園│行動電話為連絡工具│期徒刑貳年陸月。未扣案之販賣第二│
│  │      │            │餐廳前      │，以2,000 元之價格│級毒品所得新臺幣貳仟元沒收，如全│
│  │      │            │            │，販賣安非他命1 小│部或一部不能沒收時，以其財產抵償│
│  │      │            │            │包（約0.8 公克）。│之；未扣案之不詳廠牌行動電話壹具│
│  │      │            │            │                  │（含0000000000門號SIM 卡壹張）沒│
│  │      │            │            │                  │收，如全部或一部不能沒收時，追徵│
│  │      │            │            │                  │其價額。                        │
├─┤      ├──────┼──────┼─────────┼────────────────┤
│5 │      │100 年2 月3 │苗栗縣苑裡鎮│使用0000000000門號│林達倫販賣第二級毒品，累犯，處有│
│  │      │日13時02分許│台一線舊華園│行動電話為連絡工具│期徒刑貳年陸月。未扣案之販賣第二│
│  │      │            │餐廳前      │，以2,000 元之價格│級毒品所得新臺幣貳仟元沒收，如全│
│  │      │            │            │，販賣安非他命1 小│部或一部不能沒收時，以其財產抵償│
│  │      │            │            │包（約0.8 公克）。│之；未扣案之不詳廠牌行動電話壹具│
│  │      │            │            │                  │（含0000000000門號SIM 卡壹張）沒│
│  │      │            │            │                  │收，如全部或一部不能沒收時，追徵│
│  │      │            │            │                  │其價額。                        │
├─┼───┼──────┼──────┼─────────┼────────────────┤
│6 │楊舜德│100 年1 月18│楊舜德位於苗│使用0000000000門號│林達倫販賣第二級毒品，累犯，處有│
│  │      │日16時21分許│栗縣苑裡鎮房│行動電話為連絡工具│期徒刑貳年貳月。未扣案之販賣第二│
│  │      │            │裡里14鄰北房│，以1,000 元之價格│級毒品所得新臺幣壹仟元沒收，如全│
│  │      │            │11之25號住處│，販賣安非他命1 小│部或一部不能沒收時，以其財產抵償│
│  │      │            │外          │包（約0.3 公克）。│之。                            │
├─┤      ├──────┼──────┼─────────┼────────────────┤
│7 │      │100 年2 月2 │苗栗縣苑裡鎮│使用0000000000門號│林達倫販賣第二級毒品，累犯，處有│
│  │      │日20時40分許│苗140 線路旁│行動電話為連絡工具│期徒刑貳年陸月。未扣案之販賣第二│
│  │      │            │            │，以2,000 元之價格│級毒品所得新臺幣貳仟元沒收，如全│
│  │      │            │            │，販賣安非他命1 小│部或一部不能沒收時，以其財產抵償│
│  │      │            │            │包（約0.8 公克）。│之；未扣案之不詳廠牌行動電話壹具│
│  │      │            │            │                  │（含0000000000門號SIM 卡壹張）沒│
│  │      │            │            │                  │收，如全部或一部不能沒收時，追徵│
│  │      │            │            │                  │其價額。                        │
└─┴───┴──────┴──────┴─────────┴────────────────┘